【裁判字號】    95,交聲,87
【裁判日期】    950227
【裁判案由】    聲明異議
【裁判全文】
臺灣臺中地方法院交通事件裁定         95年度交聲字第87號
原處分機關  交通部公路總局台中區監理所
受處分人    乙○○
代  理  人  甲○○
上列受處分人因違反道路交通管理處罰條例案件，對於交通部公
路總局台中區監理所民國95年1月9日所為之裁決書（裁監稽違字
第60─G00000000號），聲明異議，本院裁定如下：
    主  文
異議駁回。
    理  由
一、原處分意旨略以：台中市警察局於民國94年11月17日15時23
    分許，在台中市○○路與大雅路口（東往西）舉發車號
    NT-3948號自小客車有「駕車行經有燈光號誌管制之交岔路
    口闖紅燈」違規，依道路交通管理處罰條例第53條第1項、
    第63條第1項第3款等規定，裁處異議人罰鍰新台幣（下同）
    2700元，並記違規點數3點等語。
二、異議意旨則略以：當時駕車者為代理人甲○○，要通過路口
    停止線時，燈號還是綠燈，一過停止線即轉為黃燈，因臨時
    有事要左轉，所以稍微煞車，黃燈轉換紅燈時間不到2秒，
    才會像照片好像是闖紅燈，隨即有左轉箭頭綠燈出現可以左
    轉，本人才繼續前進超過行人穿越道，並未妨害其他車輛通
    行，應不視為交岔路口闖越紅燈，故提出異議，求為撤銷原
    處分云云。
三、按汽車駕駛人，行經有燈光號誌管制之交岔路口闖紅燈者，
    處1,800元以上5,400元以下罰鍰；又汽車駕駛人有上列情形
    ，除依原條款處罰鍰外，記違規點數3點；另汽車駕駛人之
    行為有左列情形之一，當場不能或不宜攔截製單舉發者，得
    對汽車所有人逕行舉發處罰：闖紅燈或平交道，道路交通管
    理處罰條例第53條、第63條第1項第3款、第7條之2第1項第
    1款分別訂有明文。
四、本件異議人雖以上開情詞置辯，惟查：車號NT-3948號自小
    客車於通過台中市○○路與大雅路口時，燈號已變換為紅燈
    1.16秒後，猶以時速53公里之速度越過停止線進入路口之事
    實，有台中市警察局94年12月26日中市警交字第0940009977
    號函附之現場照片2張在卷可稽，異議人辯稱其越過停止線
    時，燈號還是綠燈、一過停止線即轉為黃燈云云，顯無可採
    。至異議人又稱其臨時有事要左轉，且燈號係左轉綠燈，才
    會繼續前進云云，惟依上開公函檢附之舉發採證照片（連續
    動作2張）所示，上開自小客車並非行駛於路口左轉待轉區
    ，而是行駛於左轉待轉區○○○道，並保持直行狀態，是其
    上開辯解亦無足取。再者，車號NT-3948號自小客車係異議
    人所有一節，有車號查詢汽車車籍資料1紙在卷足參，故依
    據上開道路交通管理處罰條例之規定，原處分機關認事用法
    ，並無違誤。從而，本件異議為無理由，應予駁回。
五、據上論斷，應依道路交通案件處理辦法第19條，裁定如主文
    。
中    華    民    國    95    年    2     月    27    日
                  交通法庭法  官  陳姵君
以上正本證明與原本無異。
對於本件裁定如有不服，應於收受送達後5 日內，向本院提出抗
告書狀，敘述抗告之理由，抗告於臺灣高等法院。
中    華    民    國    95    年    2     月   27     日
                          書記官  莊金屏


司法院資訊處製作；財團法人民間司法改革基金會備份。
